【裁判字號】    89,上易,2166
【裁判日期】    900131
【裁判案由】    竊盜
【裁判全文】
臺灣高等法院高雄分院刑事判決          八十九年度上易字第二一六六號
    上訴人  台灣高雄地方法院檢察署檢察官
    被  告  甲○○
右上訴人因被告竊盜案件，不服臺灣高雄地方法院八十九年度易字第三四五六號中華
民國八十九年十一月十五日第一審判決（起訴案號：臺灣高雄地方法院檢察署八十九
年度偵字第八五八六號），提起上訴，本院判決如左：
      主      文
上訴駁回。
      理      由
一、本案經本院審理結果，認原審以不能證明被告甲○○有竊盜犯行而為無罪之諭知
    ，核無不當，並用引第一審判決書所記載之證據及理由（詳如附件）。
二、檢察官上訴意旨：蔣淑櫻之機車已撞毀，車殼及部分零件均須更換，卻沒送機車
    行修護，被告甲○○亦非修車業者，屆時即在蔣淑櫻家門口拆解機車，呂某之另
    一位朋友綽號「金剛」男子同時亦在現場拆解乙○○於前一日（即十三日下午十
    時許，在高雄市火車站旁）失竊，與蔣女撞毀機車同款式，車號ＵＥＺ─五二七
    機車，且該部贓車之車牌ＵＺＥ─五二七業經呂明等叫蔣淑櫻先拿進去屋內抽屜
    內藏放，此為蔣淑櫻供承不諱。又甲○○當時並未帶去準備更換之車殼及零件，
    然而現場卻同時拆解同款式之贓車，顯然，該部贓車係準備用來更換蔣女之車輛
    ，否則，其用什麼材料更換，可想而知，只是警方接獲檢舉至現場時，綽號「金
    剛」脫困逃逸，當場僅逮捕到甲○○，呂某即將一切責任推卸給綽號「金剛」，
    辯稱全然不知情云云，顯與常情不符。甲○○於原審中，始辯稱伊已事先向材料
    行訂購準備更換材料，只是還未前往取貨回來云云。惟查，呂某向機車材料行訂
    購準備更換用零件等情，於警偵訊中，從未提出，此有警偵訊筆錄可憑，卻於原
    審中才提出辯解，顯不可信。再真如所辯。被告豈於警偵訊中不提出答辯，又毀
    損機車既已拆解，豈有沒事先至機車材料行取回所訂購準備更換之零件，且甲○
    ○亦未向蔣淑櫻提及訂購零件之事，亦與一般常情不符。何況，該部贓車車牌拆
    解後，即拿進去屋內藏放，莫非預防被發現，復被告甲○○亦於原審中坦承，係
    伊電召綽號「金剛」騎該部贓車至現場拆解，足見「金剛」係受甲○○指示代為
    處理，又贓車係於被告甲○○答應幫蔣女修護後，在其拆解修護前一日失竊，又
    係同款式，又是在同一地點拆解，一切切均太夠巧合，豈非甲○○一手安排﹖仍
    認被告甲○○有共犯竊盜犯行，而指摘原判決不當，請求撤銷改判云云。惟查：
  (一)被害人乙○○於八十九年四月十三日下午十時許，在高雄市火車站旁失竊車牌Ｕ
    ＥＺ─五二七號機車時，並無任何人目睹行竊之人。雖該部贓車據被告及證人趙
    晉福、蔣淑櫻等人證稱係綽號「金剛」之人騎至高雄市○○○路二六八巷一五號
    蔣淑櫻住在被查獲之拆解現場，但誠如原判決所述，究係「金剛」之人行竊而來
    或係「金剛」之人經由其他管道取得﹖已有疑義；更難遽認被告有與「金剛」或
    其他之人共犯。
  (二)公訴人上訴意旨指述各節，亦僅能證明被告答應幫蔣淑櫻修護機車，未購買換修
    材料，卻由綽號「金剛」之人騎來前述乙○○所失竊之機車，拆解換裝等情，惟
    既無從由「金剛」之人查證該贓車如何取得（因金剛者已逃逸，又不知其真實姓
    名及住居所），仍難據以推測被告有指使或共謀竊盜之犯行。
三、惟被告涉有贓物罪嫌，應請檢察官偵辦。
據上論斷，應依刑事訴訟法第三百六十八條，判決如主文。
本案經檢察官郭振昌到庭執行職務。
中    華    民    國      九十      年       一         月     三十一   日
                              臺灣高等法院高雄分院刑事第二庭
                                  審判長法官  曾永宗
                                        法官  鄭月霞
                                        法官  邱永貴
右正本證明與原本無異。
不得上訴。
                                      書記官  周能智
中    華    民    國      九十      年       二       月      二        日
                                                                        Ｆ
附件：
臺灣高雄地方法院刑事判決                        八十九年度易字第三四五六號
    公  訴  人  臺灣高雄地方法院檢察署檢察官
    被      告  甲○○  男  二十七歲（民國○○○年○月○日生）
                        住高雄市○○區○○里○○街五三巷十八號
                        送高雄市○○區○○街四三號
                        身分證統一編號：Ｅ一二三四一九九號
右列被告因竊盜案件，經檢察官提起公訴（八十九年度偵字第八五八六號），本院判
決如左：
    主  文
甲○○無罪。
    理  由
一、公訴意旨略以：被告甲○○曾有毒品、竊盜等前科，猶不知悔改，為幫另案被告
    蔣淑櫻換修撞毀之車號ＺＦＵ—九二一號三陽輕型機車之面板，竟意圖為自己不
    法之所有，夥同真實姓名不詳綽號「金剛」之男子，基於犯意之聯絡及行為之分
    擔，於民國八十九年四月十三日下午十時許，在高雄市火車站旁遠東百貨公司對
    面人行道上，竊取被害人乙○○所有車號ＵＥＺ—五二七號同型輕型機車一部，
    嗣於八十九年四月十四日下午二時許，騎至蔣淑櫻位於高雄市○○○路二六八巷
    一五號住處門口，並找不知情之同案被告趙晉福（另為不起訴）協助進行拆解，
    正準備對換時，為警當場查獲，綽號「金剛」之男子則趁隙逃逸，因認被告涉有
    刑法第三百二十條第一項之竊盜罪嫌。
二、按犯罪事實應依證據認定，無證據不得推定其犯罪事實，刑事訴訟法第一百五十
    四條定有明文。訊據被告甲○○堅詞否認有何竊盜之犯行，辯稱：伊當天是找趙
    晉福一起到蔣淑櫻家中，是要了幫蔣淑櫻修理車號ＺＦＵ—九二一號機車之引擎
    及更換車殼，材料已經在建國路與自立路的機車行訂了，但還沒有買，另一部機
    車是綽號「金剛」的人騎來的，伊並不知道「金剛」為何騎機車來蔣淑櫻家門口
    ，當時伊與趙晉福拆蔣淑櫻的機車，綽號「金剛」的人則是自己一人拆另一部機
    車，二方面都是各做各的工作，並沒有要將「金剛」騎來機車上的零件換到蔣淑
    櫻的機車上等語。
三、經查：
  (一)車號ＵＥＺ—五二七號輕型機車為證人乙○○於八十九年四月十三日晚間十時三
    十五分許，將之停放於高雄市火車站旁遠東百貨公司對面人行道遭人竊取之情，
    業經證人乙○○於警訊中證述綦詳，並有領結正本一紙附卷可稽；且警方於八十
    九年四月十四日下午二時許，在高雄市○○○路二六八巷一五號前查獲經拆解之
    車體骨架及機車引擎一具，其引擎號碼為ＥＵ０七六六七一號，屬車號ＵＥＺ—
    五二七號機車所有，並另於上址證人蔣淑櫻住家之抽屜內查獲車號ＵＥＺ—五二
    七號機車之車牌，復為證人蔣淑櫻所自承，足認於證人蔣淑櫻住家前查獲經拆解
    之車體骨架及引擎一具，確係自證人乙○○所失竊之車號ＵＥＺ—五二七號機車
    上所拆解無疑。
  (二)又證人趙晉福於警、偵訊均證稱：車號ＵＥＺ—五二七號輕型機車係綽號「金剛
    」之男子騎來的等語，證人蔣淑櫻於本院中亦同此證述，核與被告所述之情相符
    ，是車號ＵＥＺ—五二七號輕型機車係綽號「金剛」之人騎往證人蔣淑櫻位於高
    雄市○○○路二六八巷一五號住家之情，應堪認定。再者，被告雖辯稱：與「金
    剛」並不熟識，並不知道當天「金剛」為何騎機車到蔣淑櫻家門前拆解等語；然
    被告拆解車號ＺＦＵ—九二一號機車之地點為證人蔣淑櫻位於高雄市○○○路二
    六八巷一五號住處之門口，與綽號「金剛」之男子拆解車號ＵＥＺ—五二七號機
    車之地點相同，衡情，以「金剛」所騎乘之機車為他人失竊之贓車，「金剛」為
    避免警方之查緝，自應選擇較為隱密或自己熟識之地點從事拆解工作，始為合理
    ，豈有將贓車騎往不熟識之人之住家門口進行拆解之理；況且，證人趙晉福於警
    訊中供稱：當天共拆解二部車，一部是蔣淑櫻的車，一部是ＵＥＺ—五二七號機
    車，ＵＥＺ—五二七號機車是「金剛」騎來的，停放在高雄市○○○路二六八巷
    一五號前，方便伊與甲○○、「金剛」拆解，是甲○○叫伊去幫忙拆解車號ＵＥ
    Ｚ—五二七號機車，將拆下來的車殼等零件換到車號ＺＦＵ—九二一號機車上等
    語，其於另案中亦證稱：當天有幫忙拆ＵＥＺ—五二七號機車等語（見八十九年
    度少調字第八六六號卷第三十頁），輔以證人蔣淑櫻證稱：車號ＵＥＺ—五二七
    號機車的車牌是「金剛」叫伊拿進去房子裡放的等語（見警卷第九頁、八十九年
    度少調字第八八六號卷第三十一頁），足見該名綽號「金剛」之人騎乘車號ＵＥ
    Ｚ—五二七號機車前往證人蔣淑櫻位於高雄市○○○路二八六巷一五號住家前之
    目的，即在拆解車號ＵＥＺ—五二七號機車之零件以換修車號ＺＦＵ—九二一號
    機車之毀損部分，被告辯稱不知「金剛」騎乘車號ＵＥＺ—五二七號機車前往證
    人蔣淑櫻住處之目的為何，尚無足採。惟被告雖有電召「金剛」騎乘機車前往證
    人蔣淑櫻之住處進行拆解，並準備將車號ＵＥＺ—五二七號機車上之零件更換至
    車號ＺＦＵ—九二一號機車之行為，然此亦僅得證明被告涉有收受贓物罪嫌一節
    ，至車號ＵＥＺ—五二七號機車是否為該名綽號「金剛」之人所偷竊，或係該名
    綽號「金剛」之人經由其他管道取得，均無法僅依「金剛」有騎乘車號ＵＥＺ—
    五二七號機車之行為遽為推論。退步言，縱車號ＵＥＺ—五二七號機車確係「金
    剛」所竊取，被告明知為贓物而仍予以收受，然此亦不足作為被告與該名綽號「
    金剛」之男子間，就竊盜車號ＵＥＺ—五二七號機車之犯行間有犯意聯絡及行為
    分擔之佐證。此外，本院復查無其他積極證據足認被告有何公訴人所指之犯行，
    不能證明被告犯罪，依法應為無罪之諭知。
據上論斷，應依刑事訴訟法第三百零一條第一項，判決如主文。
中      華      民      國    八十九    年     十一     月     十五     日
                                  臺灣高雄地方法院刑事第七庭
                                      法  官    曾  淑  娟
右正本證明與原本無異。
如不服本判決，應於判決送達後十日內，向本院提出上訴狀。
                                      書記官    陳  恩  如
中      華      民      國    八十九    年     十一     月     十五     日


司法院資訊處製作；財團法人民間司法改革基金會備份。
